臺灣雲林地方法院刑事判決
110年度易字第395號
公  訴  人  臺灣雲林地方檢察署檢察官
被      告  胡美俐


上列被告因竊盜案件，經檢察官聲請以簡易判決處刑（110 年度
偵字第4194號），本院認為不宜以簡易判決處刑，改依通常程序
審理，被告於本院準備程序中就被訴事實為有罪之陳述，經本院
告以簡式審判程序之旨，並聽取當事人之意見後，裁定改行簡式
審判程序，並判決如下：
    主  文
胡美俐犯如附表編號1 至編號10所示之各罪，均累犯，各處如附
表編號1 至編號10所示之刑及沒收。應執行有期徒刑貳年貳月，
如易科罰金，以新臺幣壹仟元折算壹日；沒收部分併執行之。
    事  實
一、胡美俐意圖為自己不法之所有，基於竊盜犯意，分別於附表
    編號1至10所示之時間、地點，以附表編號1至10所示之方式
    ，徒手竊取附表編號1至10所示被害人之財物得手。嗣附表
    編號1至10所示被害人發覺遭竊，報警循線查悉上情。
二、案經劉芷妡、黃蔓琳、鐘秋香訴由雲林縣警察局斗六分局報
    告臺灣雲林地方檢察署檢察官偵查起訴。
    理  由
一、本案被告胡美俐所犯係死刑、無期徒刑、最輕本刑為3 年以
    上有期徒刑以外之罪，其於本院準備程序中就前揭被訴事實
    為有罪之陳述，經告知簡式審判程序之旨，並聽取被告及公
    訴人之意見後，本院認無不得或不宜改依簡式審判程序進行
    之處，爰依刑事訴訟法第273 條之1 第1 項、第284 條之1
    規定，裁定本案進行簡式審判程序，合先敘明。
二、上揭犯罪事實，業據被告胡美俐於本院審理時均坦承不諱（
    見本院卷第72頁至第73頁、第84頁至第85頁、第103 頁至第
    105頁、第222頁至第225 頁），並有如附表編號1至10「證
    據及出處」欄所示之人證、書證在卷可稽，並有被告犯案時
    所穿著之紅黑色外套扣案足資佐證，足認被告上開自白，確
    與事實相符，本案事證明確，被告上揭犯行，均堪認定，俱
    應依法論罪科刑。
三、論罪科刑：
  ㈠按刑法上竊盜罪既遂未遂區分之標準，係採權力支配說，即
    行為人將竊盜之客體，移入一己實力支配之下者為既遂，若
    著手於竊盜，而尚未脫離他人之持有，或未移入一己實力支
    配之下者，則為未遂（最高法院84年度臺上字第2256號判決
    要旨參照）。被告就附表編號1至10所示竊盜犯行，既均已
    將竊盜之客體移入一己實力支配之下，均應屬竊盜既遂。核
    被告就附表編號1至10所為，均係犯刑法第320 條第1 項之
    竊盜罪。被告所犯10次竊盜罪，犯意各別、行為互異，應分
    論併罰。
  ㈡被告前因施用毒品、竊盜等案件，分別經本院以108年度聲字
    第722號裁定應執行有期徒刑10月、1年10月確定，經移送接
    續執行，於民國109年11月24日假釋出監並付保護管束，於1
    10 年3 月16日保護管束期滿假釋未經撤銷，其未執行之
    刑，以已執行論等情，有臺灣高等法院被告前案紀錄表在卷
    可稽，其於受有期徒刑執行完畢後，5 年內故意再犯本案有
    期徒刑以上之10罪，均為累犯，各應依刑法第47條第1 項之
    規定加重其刑。至司法院釋字第775 號解釋係指個案應量處
    最低法定刑、又無法適用刑法第59條在內減輕規定之情形，
    法院應依此解釋意旨裁量不予加重最低本刑（最高法院108 
    年度臺上字第338 號判決意旨參照），本案依被告犯罪情節
    ，並無上開情事，自無從依上開解釋意旨裁量不予加重最低
    本刑，併此敘明。
  ㈢爰審酌被告貪慾圖利，不思以合法正當途徑賺取所得，竟分
    別以附表編號1至10所示之手段竊盜，且被告前已有多次竊
    盜之犯行，有臺灣高等法院被告前案紀錄表在卷可憑，素行
    不佳，復犯本案10次竊盜犯行，顯未因刑之宣告而受有警惕
    ，又除附表編號2所示之告訴人劉芷妡外，未與其餘被害人
    或告訴人和解，且造成附表編號1至10所示之被害人分別受
    有上開損失，理應從重量刑，惟念其犯後尚知坦承犯行，態
    度尚可，又被告就附表編號1至10所示竊得之物品，雖有部
    分已發還被害人（詳如附表編號1至3、5、8、10所示），然
    被告隨機扒竊被害人之皮包，內含被害人之身分證、健保卡
    、金融卡、信用卡等重要文件資料，就附表編號4、6、7、9
    所示之被害人部分，上開物品均尚未發還，造成附表編號4
    、6、7、9所示之被害人極大的不便，自應一併予以考量，
    兼衡被告自承為國中畢業之智識程度，從事工地粗工之工作
    ，已婚，家中尚婆婆、配偶、小叔及1名已成年之女兒，暨
    被告雖已與告訴人劉芷妡達成和解，惟僅依和解條件賠償告
    訴人劉芷妡新臺幣（下同）8,070元，尚有2,000元未依和解
    條件履行等一切情狀，分別量處如主文所示之刑，並均諭知
    易科罰金之折算標準，暨定其應執行之刑，及諭知易科罰金
    之折算標準。
四、沒收部分：
  ㈠犯罪所得，屬於犯罪行為人者，沒收之；前2 項之沒收，於
    全部或一部不能沒收或不宜執行沒收時，追徵其價額，為刑
    法第38條之1 第1 項前段、第3 項所明定。被告竊得如附表
    編號1所示之現金500元；附表編號3所示之現金3,500元；附
    表編號4所示之皮夾1只、現金3,200元；附表編號6所示之皮
    夾1只、現金1,300元；附表編號7所示之GUCCI長皮夾1只、
    現金7,000元；附表編號8所示之現金800元；附表編號9所示
    之PLAYBOY皮夾1只、現金4,955元、老爸蛋糕集點卡1張，均
    屬其犯罪所得且未扣案，仍應依刑法第38條之1 第1 項前段
    、第3 項規定諭知沒收，並於全部或一部不能沒收或不宜執
    行沒收時，追徵其價額。
  ㈡犯罪所得已實際合法發還被害人者，不予宣告沒收或追徵。
    刑法第38條之1 第5 項定有明文。附表編號1至10「竊得財
    物」欄中，已發還被害人之物品自無庸宣告沒收或追徵，另
    就附表編號1所示竊得之CUGGI零錢袋1只，被害人全秀婷業
    已自行找回，有本院公務電話紀錄在卷可憑（見本院卷第11
    1頁），亦應認已發還被害人全秀婷，亦不予宣告沒收或追
    徵。
  ㈢宣告刑法第38條、第38條之1 之沒收或追徵，有過苛之虞、
    欠缺刑法上之重要性、犯罪所得價值低微，或為維持受宣告
    人生活條件之必要者，得不宣告或酌減之。刑法第38條之2 
    第2 項定有明文。被告竊取如附表編號4 所示身分證1張、
    身分證影本1張、健保卡1張、悠遊卡1張、鑰匙1串；如附表
    編號6 所示之提款卡1張、健保卡1張、悠遊卡1張；如附表
    編號7 所示之信用卡2張、金融卡1張、身分證1張、健保卡2
    張；如附表編號9 所示之金融卡2張等物品，固亦為被告犯
    罪所得之物，然上開物品本身價值不高，且本院認沒收或追
    徵上開物品與否，對於被告不法行為之評價與非難，抑或刑
    罰之預防或矯治目的助益甚微，且其中身分證、健保卡、信
    用卡、金融卡等均可向各相關銀行、機關申請補發或掛失，
    原物因此失其效用，欠缺刑法上之重要性，為免執行困難及
    過度耗費公益資源，爰均依刑法第38條之2 第2 項規定，不
    另宣告沒收或追徵。
  ㈣被告於附表編號2所竊得之現金1萬元及價值70元之精油1瓶，
    為被告之犯罪所得，且迄今仍未實際合法發還，本應依法宣
    告沒收。然被告已與告訴人劉芷妡以10,070元達成和解，有
    本院和解筆錄在卷可憑（見本院卷第229頁），且已依和解
    條件履行其中之8,070元，有本院公務電話紀錄單2紙存卷可
    考（見本院卷第279頁至第281頁），此部分應可認被告已賠
    償告訴人劉芷妡，已足以剝奪其犯罪利得，可達沒收制度剝
    奪被告犯罪利得之立法目的；至被告雖未依和解條件履行賠
    償剩餘之2,000元，惟告訴人劉芷妡亦得持和解筆錄作為民
    事強制執行之名義，對被告財產聲請強制執行，顯可達沒收
    制度剝奪被告犯罪利得之立法目的，是本院認為如就上開犯
    罪所得再予以宣告沒收，有過苛之虞，爰依刑法第38條之2 
    第2 項之規定，不予宣告沒收或追徵。
  ㈤至於扣案之紅黑色外套，被告表示為其犯罪時所穿著之衣
    物，與本案無直接關連（見本院卷第104頁），爰不予宣告
    沒收，併此敘明。
據上論斷，應依刑事訴訟法第273 條之1 第1 項、第299 條第1
項前段，刑法第320 條第1 項、第47條第1 項、第41條第1項前
段、第8項、第51條第5款、第38條之1 第1 項前段、第3 項，刑
法施行法第1 條之1 第1 項，判決如主文。
本案經檢察官吳文城偵查起訴，檢察官李承桓到庭執行職務。
中　　華　　民　　國　　110 　年　　9 　　月　　17　　日
                  刑事第八庭    法  官  黃偉銘
以上正本證明與原本無異。
如不服本判決應於收受判決後20日內向本院提出上訴書狀，並應
敘述具體理由；其未敘述上訴理由者，應於上訴期間屆滿後20 
日內向本院補提理由書（均須按他造當事人之人數附繕本）。「
切勿逕送上級法院」。
告訴人或被害人如對於本判決不服者，應具備理由請求檢察官上
訴，其上訴期間之計算係以檢察官收受判決正本之日期為準。
                                書記官  廖千慧
中　　華　　民　　國　　110 　年　　9 　　月　　17　　日
附錄本案論罪科刑法條
中華民國刑法第320條　　　　　　　　　
意圖為自己或第三人不法之所有，而竊取他人之動產者，為竊盜
罪，處五年以下有期徒刑、拘役或50萬元以下罰金。
意圖為自己或第三人不法之利益，而竊佔他人之不動產者，依前
項之規定處斷。
前二項之未遂犯罰之。

附表：
編號 被害人 時間 地點 犯罪方式 竊得財物 (新臺幣) 證據及出處 主文 １ (即起訴書附表⑴之犯罪事實) 全秀婷 （未提告） 110年3月28日上午9時許 雲林縣○○市○○街00號前之西市場攤位 徒手竊取全秀婷置於側背包內之金黃色長皮夾與CUGGI零錢袋各1只後，將黃色長皮夾棄於雲林縣○○市○○路000號前花盆內 ①長皮夾內含1,000元、金融卡3張、信用卡10張、ICASH卡1張、身分證2張、健保卡1張、機車駕照1張、機車行照1張(均已發還)。 ②現金500元(未發還)及價值約800元之CUGGI零錢袋1只（全秀婷已自行找回）。 ①被告胡美俐110年4月28日警詢筆錄（警卷一第29頁至第39頁） ②被告胡美俐110年5月6日警詢筆錄（警卷一第41頁至第44頁） ③被告胡美俐110年5月15日警詢筆錄（警卷一第45頁至第48頁） ④被告胡美俐110年5月18日警詢筆錄（警卷一第49頁至第52頁） ⑤被告胡美俐110年6月13日警詢筆錄（11時56分起）（警卷一第25頁至第28頁） ⑥被告胡美俐110年6月13日警詢筆錄（12時25分起）（警卷一第53頁至第69頁） ⑦被告胡美俐110年6月13日偵訊筆錄（偵卷第55頁至第61頁） ⑧被告胡美俐110年6月14日訊問筆錄（聲羈卷第21頁至第28頁） ⑨被告胡美俐110年7月1日訊問筆錄（本院卷第71頁至108頁） ⑩證人林瑞麟110年4月25日警詢筆錄（警卷一第385頁至第394頁） ⑪車輛詳細資料報表1份（警卷一第395頁） ⑫臺灣雲林地方法院搜索票1份（警卷一第401頁） ⑬雲林縣警察局斗六分局搜索扣押筆錄、扣押物品目錄表、扣押物品收據各1份（警卷一第403頁至第409頁） ⑭刑案現場照片1份（警卷一第411頁至第413頁） ⑮證人全秀婷110年3月28日警詢筆錄（警卷一第123頁至第125頁） ⑯證人全秀婷110年4月6日警詢筆錄（警卷一第127頁至第130頁） ⑰雲林縣警察局斗六分局扣押筆錄、扣押物品目錄表、扣押物品收據各1份（警卷一第131頁至第139頁） ⑱贓物認領保管單1份（警卷一第141頁至第142頁） ⑲刑案現場照片1份（警卷一第143頁至第167頁） ⑳雲林縣警察局斗六分局斗六派出所受(處)理案件證明單、受理各類案件紀錄表各1份（警卷一第169頁至第171頁） ㉑臺灣雲林地方法院公務電話紀錄單1份（本院卷第111頁至第113頁）　 胡美俐竊盜，累犯，處有期徒刑參月，如易科罰金，以新臺幣壹仟元折算壹日。未扣案之犯罪所得新臺幣伍佰元沒收之，於全部或一部不能沒收或不宜執行沒收時，追徵其價額。 ２ (即起訴書附表⑵之犯罪事實) 劉芷妡 （提告） 110年4月21日晚間8時19分許 雲林縣斗六市成功夜市 徒手竊取劉芷妡置於攤位椅子上之黑色錢包與黑色化妝包(凱蒂貓圖案)各1只後，將之棄於雲林縣斗六市成功夜市旁空地草叢內 ①黑色錢包與黑色化妝包各1只(均已發還，見警詢筆錄)。 ②現金1萬元及價值70元之精油1瓶(均未發還，惟已和解)。 ①被告胡美俐110年4月28日警詢筆錄（警卷一第29頁至第39頁） ②被告胡美俐110年5月6日警詢筆錄（警卷一第41頁至第44頁） ③被告胡美俐110年5月15日警詢筆錄（警卷一第45頁至第48頁） ④被告胡美俐110年5月18日警詢筆錄（警卷一第49頁至第52頁） ⑤被告胡美俐110年6月13日警詢筆錄（11時56分起）（警卷一第25頁至第28頁） ⑥被告胡美俐110年6月13日警詢筆錄（12時25分起）（警卷一第53頁至第69頁） ⑦被告胡美俐110年6月13日偵訊筆錄（偵卷第55頁至第61頁） ⑧被告胡美俐110年6月14日訊問筆錄（聲羈卷第21頁至第28頁） ⑨被告胡美俐110年7月1日訊問筆錄（本院卷第71頁至第108頁） ⑩證人林瑞麟110年4月25日警詢筆錄（警卷一第385頁至第394頁） ⑪車輛詳細資料報表1份（警卷一第395頁） ⑫臺灣雲林地方法院搜索票1份（警卷一第401頁） ⑬雲林縣警察局斗六分局搜索扣押筆錄、扣押物品目錄表、扣押物品收據各1份（警卷一第403頁至第409頁） ⑭刑案現場照片1份（警卷一第411頁至第413頁） ⑮證人劉芷妡110年5月2日警詢筆錄（警卷一第175頁至第177頁） ⑯證人劉芷妡110年5月6日警詢筆錄（警卷一第179頁至第180頁） ⑰刑案現場照片1份（警卷一第181頁至第187頁） ⑱雲林縣警察局斗六分局公正派出所受理各類案件紀錄表、受(處)理案件證明單各1份（警卷一第189頁至第191頁） ⑲臺灣雲林地方法院公務電話紀錄單1份（本院卷第111頁至第113頁） 胡美俐竊盜，累犯，處有期徒刑參月，如易科罰金，以新臺幣壹仟元折算壹日。  ３ (即起訴書附表⑶之犯罪事實) 黃蔓琳 （提告） 110年4月23日下午3時41分許 雲林縣斗六市民生南路黃昏市場 徒手竊取黃蔓琳置於側背包內之零錢包1只後，取出3,500元，將零錢包棄於雲林縣斗六市民生南路與永昌西街旁 ①零錢包內含身分證1張、健保卡1張、金融卡4張及ICASH卡1張(均已發還)。 ②現金3,500元(未發還)。 ①被告胡美俐110年4月28日警詢筆錄（警卷一第29頁至第39頁） ②被告胡美俐110年5月6日警詢筆錄（警卷一第41頁至第44頁） ③被告胡美俐110年5月15日警詢筆錄（警卷一第45頁至第48頁） ④被告胡美俐110年5月18日警詢筆錄（警卷一第49頁至第52頁） ⑤被告胡美俐110年6月13日警詢筆錄（11時56分起）（警卷一第25頁至第28頁） ⑥被告胡美俐110年6月13日警詢筆錄（12時25分起）（警卷一第53頁至第69頁） ⑦被告胡美俐110年6月13日偵訊筆錄（偵卷第55頁至第61頁） ⑧被告胡美俐110年6月14日訊問筆錄（聲羈卷第21頁至第28頁） ⑨被告胡美俐110年7月1日訊問筆錄（本院卷第71頁至第108頁） ⑩證人林瑞麟110年4月25日警詢筆錄（警卷一第385頁至第394頁） ⑪車輛詳細資料報表1份（警卷一第395頁） ⑫臺灣雲林地方法院搜索票1份（警卷一第401頁） ⑬雲林縣警察局斗六分局搜索扣押筆錄、扣押物品目錄表、扣押物品收據各1份（警卷一第403頁至第409頁） ⑭刑案現場照片1份（警卷一第411頁至第413頁） ⑮證人黃蔓琳110年4月23日警詢筆錄（警卷一第195頁至第197頁） ⑯證人黃蔓琳110年4月23日警詢筆錄（警卷一第199頁至第200頁） ⑰贓物認領保管單1份（警卷一第201頁） ⑱刑案照片1份（警卷一第203頁至第213頁） ⑲臺灣雲林地方法院公務電話紀錄單1份（本院卷第111頁至第113頁） 胡美俐竊盜，累犯，處有期徒刑參月，如易科罰金，以新臺幣壹仟元折算壹日。未扣案之犯罪所得新臺幣參仟伍佰元沒收之，於全部或一部不能沒收或不宜執行沒收時，追徵其價額。 ４ (即起訴書附表⑷之犯罪事實) 張劉靜蓉 (未提告) 110年4月24日上午9時50分許 雲林縣○○市○○路00號前水果攤位 徒手竊取張劉靜蓉置於側背包內之皮夾1只 皮夾(價值約200元)內含現金3,200元、身分證1張、身分證影本1張、健保卡1張、悠遊卡1張、鑰匙1串(均未發還)。  ①被告胡美俐110年4月28日警詢筆錄（警卷一第29頁至第39頁） ②被告胡美俐110年5月6日警詢筆錄（警卷一第41頁至第44頁） ③被告胡美俐110年5月15日警詢筆錄（警卷一第45頁至第48頁） ④被告胡美俐110年5月18日警詢筆錄（警卷一第49頁至第52頁） ⑤被告胡美俐110年6月13日警詢筆錄（11時56分起）（警卷一第25頁至第28頁） ⑥被告胡美俐110年6月13日警詢筆錄（12時25分起）（警卷一第53頁至第69頁） ⑦被告胡美俐110年6月13日偵訊筆錄（偵卷第55頁至第61頁） ⑧被告胡美俐110年6月14日訊問筆錄（聲羈卷第21頁至第28頁） ⑨被告胡美俐110年7月1日訊問筆錄（本院卷第71頁至第108頁） ⑩證人林瑞麟110年4月25日警詢筆錄（警卷一第385頁至第394頁） ⑪車輛詳細資料報表1份（警卷一第395頁） ⑫臺灣雲林地方法院搜索票1份（警卷一第401頁） ⑬雲林縣警察局斗六分局搜索扣押筆錄、扣押物品目錄表、扣押物品收據各1份（警卷一第403頁至第409頁） ⑭刑案現場照片1份（警卷一第411頁至第413頁） ⑮證人張劉靜蓉110年4月24日警詢筆錄（警卷一第217頁至第219頁） ⑯刑案現場照片1份（警卷一第221頁至第229頁） ⑰雲林縣警察局斗六分局斗六派出所受(處)理案件證明單、受理各類案件紀錄表各1份（警卷一第231頁至第233頁） ⑱臺灣雲林地方法院公務電話紀錄單1份（本院卷第111頁至第113頁） 胡美俐竊盜，累犯，處有期徒刑肆月，如易科罰金，以新臺幣壹仟元折算壹日。未扣案之犯罪所得皮夾壹只、新臺幣參仟貳佰元均沒收之，於全部或一部不能沒收或不宜執行沒收時，追徵其價額。 ５ (即起訴書附表⑸之犯罪事實) 黃翊婷(未提告) 110年5月5日晚間8時許 雲林縣斗六市成功夜市 徒手竊取黃翊婷置於手提包內之Tory Burch紅色皮革皮夾1只得手後，旋遭被害人黃翊婷當場發現 紅色皮革皮夾及內含4千多元現金、證件等(被告當場返還被害人黃翊婷，見警詢筆錄)。 ①被告胡美俐110年4月28日警詢筆錄（警卷一第29頁至第39頁） ②被告胡美俐110年5月6日警詢筆錄（警卷一第41頁至第44頁） ③被告胡美俐110年5月15日警詢筆錄（警卷一第45頁至第48頁） ④被告胡美俐110年5月18日警詢筆錄（警卷一第49頁至第52頁） ⑤被告胡美俐110年6月13日警詢筆錄（11時56分起）（警卷一第25頁至第28頁） ⑥被告胡美俐110年6月13日警詢筆錄（12時25分起）（警卷一第53頁至第69頁） ⑦被告胡美俐110年6月13日偵訊筆錄（偵卷第55頁至第61頁） ⑧被告胡美俐110年6月14日訊問筆錄（聲羈卷第21頁至第28頁） ⑨被告胡美俐110年7月1日訊問筆錄（本院卷第71頁至第108頁） ⑩證人林瑞麟110年4月25日警詢筆錄（警卷一第385頁至第394頁） ⑪車輛詳細資料報表1份（警卷一第395頁） ⑫臺灣雲林地方法院搜索票1份（警卷一第401頁） ⑬雲林縣警察局斗六分局搜索扣押筆錄、扣押物品目錄表、扣押物品收據各1份（警卷一第403頁至第409頁） ⑭刑案現場照片1份（警卷一第411頁至第413頁） ⑮證人黃翊婷110年5月7日警詢筆錄（警卷一第237頁至第243頁） ⑯刑案現場照片1份（警卷一第245頁至第249頁） ⑰臉書貼文1份（警卷一第251頁） ⑱雲林縣警察局斗六分局公正派出所受理各類案件紀錄表1份（警卷一第253頁） ⑲臺灣雲林地方法院公務電話紀錄單1份（本院卷第111頁至第113頁） 胡美俐竊盜，累犯，處有期徒刑參月，如易科罰金，以新臺幣壹仟元折算壹日。 ６ (即起訴書附表⑹之犯罪事實) 武氏容(VU THI DUNG，未提告) 110年5月8日晚間6時許 雲林縣○○市○○○路000號山珍水果行 徒手竊取武氏容手提袋內之皮夾1只 皮夾(價值約700元)內含現金1,300元、提款卡1張、健保卡1張、悠遊卡1張(均未發還)。 ①被告胡美俐110年4月28日警詢筆錄（警卷一第29頁至第39頁） ②被告胡美俐110年5月6日警詢筆錄（警卷一第41頁至第44頁） ③被告胡美俐110年5月15日警詢筆錄（警卷一第45頁至第48頁） ④被告胡美俐110年5月18日警詢筆錄（警卷一第49頁至第52頁） ⑤被告胡美俐110年6月13日警詢筆錄（11時56分起）（警卷一第25頁至第28頁） ⑥被告胡美俐110年6月13日警詢筆錄（12時25分起）（警卷一第53頁至第69頁） ⑦被告胡美俐110年6月13日偵訊筆錄（偵卷第55頁至第61頁） ⑧被告胡美俐110年6月14日訊問筆錄（聲羈卷第21頁至第28頁） ⑨被告胡美俐110年7月1日訊問筆錄（本院卷第71頁至第108頁） ⑩證人林瑞麟110年4月25日警詢筆錄（警卷一第385頁至第394頁） ⑪車輛詳細資料報表1份（警卷一第395頁） ⑫臺灣雲林地方法院搜索票1份（警卷一第401頁） ⑬雲林縣警察局斗六分局搜索扣押筆錄、扣押物品目錄表、扣押物品收據各1份（警卷一第403頁至第409頁） ⑭刑案現場照片1份（警卷一第411頁至第413頁） ⑮證人武氏容（VU THI DUNG）110年5月8日警詢筆錄（警卷一第257頁至第265頁） ⑯刑案照片1份（警卷一第267頁至第277頁） ⑰臉書貼文1份（警卷一第279頁） ⑱雲林縣警察局斗六分局公正派出所受(處)理案件證明單、受理各類案件紀錄表各1份（警卷一第281頁至第283頁） ⑲臺灣雲林地方法院公務電話紀錄單1份（本院卷第111頁至第113頁） 胡美俐竊盜，累犯，處有期徒刑肆月，如易科罰金，以新臺幣壹仟元折算壹日。未扣案之犯罪所得皮夾壹只、新臺幣壹仟參佰元均沒收之，於全部或一部不能沒收或不宜執行沒收時，追徵其價額。 ７ (即起訴書附表⑺之犯罪事實) 鄭玫容(未提告) 110年5月30日上午9時50分許 雲林縣斗六市中華路與力行街口菜攤 徒手竊取鄭玫容側背包內之GUCCI長皮夾1只 GUCCI長皮夾(價值約3萬元)內含現金7,000元、信用卡2張、金融卡1張、身分證1張、健保卡2張(均未發還)。 ①被告胡美俐110年4月28日警詢筆錄（警卷一第29頁至第39頁） ②被告胡美俐110年5月6日警詢筆錄（警卷一第41頁至第44頁） ③被告胡美俐110年5月15日警詢筆錄（警卷一第45頁至第48頁） ④被告胡美俐110年5月18日警詢筆錄（警卷一第49頁至第52頁） ⑤被告胡美俐110年6月13日警詢筆錄（11時56分起）（警卷一第25頁至第28頁） ⑥被告胡美俐110年6月13日警詢筆錄（12時25分起）（警卷一第53頁至第69頁） ⑦被告胡美俐110年6月13日偵訊筆錄（偵卷第55頁至第61頁） ⑧被告胡美俐110年6月14日訊問筆錄（聲羈卷第21頁至第28頁） ⑨被告胡美俐110年7月1日訊問筆錄（本院卷第71頁至第108頁） ⑩證人林瑞麟110年4月25日警詢筆錄（警卷一第385頁至第394頁） ⑪車輛詳細資料報表1份（警卷一第395頁） ⑫臺灣雲林地方法院搜索票1份（警卷一第401頁） ⑬雲林縣警察局斗六分局搜索扣押筆錄、扣押物品目錄表、扣押物品收據各1份（警卷一第403頁至第409頁） ⑭刑案現場照片1份（警卷一第411頁至第413頁） ⑮證人鄭玫容110年6月1日警詢筆錄（警卷一第289頁至第299頁） ⑯雲林縣警察局斗六分局斗六派出所受(處)理案件證明單、受理各類案件紀錄表各1份（警卷一第301頁至第303頁） ⑰臺灣雲林地方法院公務電話紀錄單1份（本院卷第111頁至第113頁） 胡美俐竊盜，累犯，處有期徒刑伍月，如易科罰金，以新臺幣壹仟元折算壹日。未扣案之犯罪所得GUCCI長皮夾壹只、新臺幣柒仟元均沒收之，於全部或一部不能沒收或不宜執行沒收時，追徵其價額。 ８ (即起訴書附表⑻之犯罪事實) 阿妮(MUJIANI，未提告) 110年6月1日上午9時31分許 雲林縣○○市○○路00號水果攤前 徒手竊取阿妮側背包內之灰色長皮夾1只後，將之棄於雲林縣○○市○○路00號廖學分經營之攤位處 ①灰色長皮夾內含健保卡1張、居留證1張(均已發還)。 ②現金800元(未發還)。 ①被告胡美俐110年4月28日警詢筆錄（警卷一第29頁至第39頁） ②被告胡美俐110年5月6日警詢筆錄（警卷一第41頁至第44頁） ③被告胡美俐110年5月15日警詢筆錄（警卷一第45頁至第48頁） ④被告胡美俐110年5月18日警詢筆錄（警卷一第49頁至第52頁） ⑤被告胡美俐110年6月13日警詢筆錄（11時56分起）（警卷一第25頁至第28頁） ⑥被告胡美俐110年6月13日警詢筆錄（12時25分起）（警卷一第53頁至第69頁） ⑦被告胡美俐110年6月13日偵訊筆錄（偵卷第55頁至第61頁） ⑧被告胡美俐110年6月14日訊問筆錄（聲羈卷第21頁至第28頁） ⑨被告胡美俐110年7月1日訊問筆錄（本院卷第71頁至第108頁） ⑩證人林瑞麟110年4月25日警詢筆錄（警卷一第385頁至第394頁） ⑪車輛詳細資料報表1份（警卷一第395頁） ⑫臺灣雲林地方法院搜索票1份（警卷一第401頁） ⑬雲林縣警察局斗六分局搜索扣押筆錄、扣押物品目錄表、扣押物品收據各1份（警卷一第403頁至第409頁） ⑭刑案現場照片1份（警卷一第411頁至第413頁） ⑮證人阿妮（MUJIANI）110年6月1日警詢筆錄（第一次）（警卷一第309頁至第311頁） ⑯證人阿妮（MUJIANI）110年6月1日警詢筆錄（第二次）（警卷一第313頁至第314頁） ⑰證人廖學分110年6月1日警詢筆錄（警卷一第315頁至第316頁） ⑱雲林縣警察局斗六分局扣押筆錄、扣押物品目錄表、扣押物品收據各1份（警卷一第317頁至第323頁） ⑲贓物認領保管單1份（警卷一第325頁） ⑳刑案現場照片1份（警卷一第327頁至第363頁） ㉑雲林縣警察局斗六分局斗六派出所受(處)理案件證明單、受理各類案件紀錄表各1份（警卷一第367頁至第369頁） ㉒臺灣雲林地方法院公務電話紀錄單1份（本院卷第111頁至第113頁） 胡美俐竊盜，累犯，處有期徒刑參月，如易科罰金，以新臺幣壹仟元折算壹日。未扣案之犯罪所得新臺幣捌佰元沒收之，於全部或一部不能沒收或不宜執行沒收時，追徵其價額。 ９ (即起訴書附表⑼之犯罪事實) 鐘秋香 （提告） 110年6月1日上午10時許 雲林縣斗六市中華路與中正路口 徒手竊取鐘秋香置於機車前置物箱內之PLAYBOY皮夾1只 PLAYBOY皮夾(價值不詳)內含現金4,955元、金融卡2張、老爸蛋糕集點卡1張(均未發還)。 ①被告胡美俐110年4月28日警詢筆錄（警卷一第29頁至第39頁） ②被告胡美俐110年5月6日警詢筆錄（警卷一第41頁至第44頁） ③被告胡美俐110年5月15日警詢筆錄（警卷一第45頁至第48頁） ④被告胡美俐110年5月18日警詢筆錄（警卷一第49頁至第52頁） ⑤被告胡美俐110年6月13日警詢筆錄（11時56分起）（警卷一第25頁至第28頁） ⑥被告胡美俐110年6月13日警詢筆錄（12時25分起）（警卷一第53頁至第69頁） ⑦被告胡美俐110年6月13日偵訊筆錄（偵卷第55頁至第61頁） ⑧被告胡美俐110年6月14日訊問筆錄（聲羈卷第21頁至第28頁） ⑨被告胡美俐110年7月1日訊問筆錄（本院卷第71頁至第108頁） ⑩證人林瑞麟110年4月25日警詢筆錄（警卷一第385頁至第394頁） ⑪車輛詳細資料報表1份（警卷一第395頁） ⑫臺灣雲林地方法院搜索票1份（警卷一第401頁） ⑬雲林縣警察局斗六分局搜索扣押筆錄、扣押物品目錄表、扣押物品收據各1份（警卷一第403頁至第409頁） ⑭刑案現場照片1份（警卷一第411頁至第413頁） ⑮證人鐘秋香110年6月1日警詢筆錄（警卷一第373頁至第375頁） ⑯監視器截圖畫面1份（警卷一第377頁至第379頁） ⑰雲林縣警察局斗六分局斗六派出所受(處)理案件證明單1份（警卷一第381頁） ⑱臺灣雲林地方法院公務電話紀錄單1份（本院卷第111頁至第113頁） 胡美俐竊盜，累犯，處有期徒刑肆月，如易科罰金，以新臺幣壹仟元折算壹日。未扣案之犯罪所得PLAYBOY皮夾壹只、新臺幣肆仟玖佰伍拾伍元、老爸蛋糕集點卡壹張均沒收之，於全部或一部不能沒收或不宜執行沒收時，均追徵其價額。  (即起訴書附表⑽之犯罪事實) 張婉卿 （未提告） 110年6月13日上午9時47分許 雲林縣○○市○○路000號前 徒手竊取張婉卿置於風衣外套之內有2,684元零錢包(藍色、熊貓與花圖樣)1只，得手後將之藏放在其側背包暗袋中，為警當場查獲 零錢包1只及現金2,684元(均已發還)。 ①被告胡美俐110年4月28日警詢筆錄（警卷一第29頁至第39頁） ②被告胡美俐110年5月6日警詢筆錄（警卷一第41頁至第44頁） ③被告胡美俐110年5月15日警詢筆錄（警卷一第45頁至第48頁） ④被告胡美俐110年5月18日警詢筆錄（警卷一第49頁至第52頁） ⑤被告胡美俐110年6月13日警詢筆錄（11時56分起）（警卷一第25頁至第28頁） ⑥被告胡美俐110年6月13日警詢筆錄（12時25分起）（警卷一第53頁至第69頁） ⑦被告胡美俐110年6月13日偵訊筆錄（偵卷第55頁至第61頁） ⑧被告胡美俐110年6月14日訊問筆錄（聲羈卷第21頁至第28頁） ⑨被告胡美俐110年7月1日訊問筆錄（本院卷第71頁至第108頁） ⑩證人林瑞麟110年4月25日警詢筆錄（警卷一第385頁至第394頁） ⑪車輛詳細資料報表1份（警卷一第395頁） ⑫臺灣雲林地方法院搜索票1份（警卷一第401頁） ⑬雲林縣警察局斗六分局搜索扣押筆錄、扣押物品目錄表、扣押物品收據各1份（警卷一第403頁至第409頁） ⑭刑案現場照片1份（警卷一第411頁至第413頁） ⑮證人張婉卿110年6月13日警詢筆錄（警卷一第95頁至第97頁） ⑯雲林縣警察局斗六分局扣押筆錄、扣押物品目錄表、扣押物品收據各1份（警卷一第99頁至第105頁） ⑰贓物認領保管單1份（警卷一第107頁） ⑱刑案現場照片1份（警卷一第109頁至第119頁） ⑲雲林縣警察局斗六分局斗六派出所受(處)理案件證明單1份（警卷一第121頁） ⑳臺灣雲林地方法院公務電話紀錄單1份（本院卷第111頁至第113頁） 胡美俐竊盜，累犯，處有期徒刑參月，如易科罰金，以新臺幣壹仟元折算壹日。